# 审计报告意见类型

提问人：hcl1986 时间：2013-08-01 14:25:49
分析拒绝调整后产生的影响，是否为满足某一业绩指标，如果是则应出具否定意见；如果不是，未调整部分 3300 万占净利润和利润总额的比例也分别超过50%，我更偏向于出具否定意见。

回答人：chenyiwei
基本赞同你的前半句中的观点。对于此情况下是否定还是保留，还是需要综合更多信息分析判断的。

提问人：hcl1986 时间：2013-08-06 15:26:18
陈版，我后面问题出在哪呢？

回答人：chenyiwei
如果没有其他需要考虑的特殊因素，此问题对利润总额的影响程度为55%，假设对该坏帐准备可确认递延税款（假设25%），则对净利润影响程度为50%左右，对于这种程度的影响，实务中一般多见保留意见。